【裁判字號】    98,聲,481
【裁判日期】    980430
【裁判案由】    返還提存物
【裁判全文】
臺灣桃園地方法院民事裁定               98年度聲字第481號
聲  請  人  麥吉企業有限公司
法定代理人  乙○○
相  對  人  凱登工程有限公司
法定代理人  甲○○
上列聲請人聲請返還提存物事件，本院裁定如下：
    主  文
聲請駁回。
    理  由
一、本件聲請意旨略以：聲請人前遵本院95年度裁全字第419 號
    、本院95年度裁全字第1090號民事裁定為擔保假扣押，曾提
    供新台幣（下同）740,000 元、940,000 元之擔保金，並以
    本院95年度存字第348 號、本院95年度存字第911 號提存事
    件提存後，聲請本院以95年度執全字第241 號、95年度執全
    字第821 號假扣押執行相對人所有之財產在案。茲因聲請人
    於撤銷假扣押裁定及其執行後，以存證信函催告相對人行使
    權利，惟相對人逾期未行使權利，爰依法聲請返還提存物。
二、按返還擔保金，依民事訴訟法第106條準用同法第104條之規
    定，須符合：(一)應供擔保之原因消滅者，(二)供擔保人證
    明受擔保利益人同意返還者，(三)訴訟終結後，供擔保人證
    明已定二十日以上之期間，催告受擔保利益人行使權利而未
    行使者，或法院依供擔保人之聲請，通知受擔保利益人於一
    定期間內行使權利並向法院為行使權利之證明而未證明者之
    要件，法院始得裁定返還擔保金。
三、經查，聲請人已向本院聲請撤銷假扣押聲請及並撤回假扣押
    執行程序，有其提出之本院97年度全聲字第347 號裁定、本
    院98年度全聲字第11號裁定、上開二裁定之確定證明書正本
    各1 件，以及民事聲請撤回狀影本2 件在卷可稽，足信屬實
    。另聲請人雖主張其已定20日以上期日催告相對人行使權利
    ，而相對人並未行使，惟觀諸聲請人所檢附之中壢普仁郵局
    存證信函及回執正本，收件人地址欄係填寫「桃園縣中壢市
    ○○路75號」，與相對人公司變更登記事項表及其法定代理
    人甲○○最新戶籍謄本所載，相對人公司所在地、甲○○住
    所地皆於「桃園縣中壢市○○路46巷15號」之地址，顯有不
    同；又存證信函回執正本上蓋有相對人公司章及其法定代理
    人甲○○之印章，亦與相對人公司變更登記事項表上所留存
    該二者之印章不同，實難認已由相對人收受無訛，自不足認
    定該催告行使權利之存證信函業已合法送達予相對人收受，
    是前開通知行使權利之存證信函，自不發生法律上之效力，
    本件聲請與前揭民事訴訟法第104 條第1 項第3 款後段供擔
    保人可得請求返還擔保金之規定不符，應予駁回。
三、爰依民事訴訟法第95條，裁定如主文。
中    華    民    國    98    年    4     月    30    日
                 民事第三庭    法  官 陳清怡
上列正本證明與原本無異
如不服本裁定應於送達後10日內向本院提出抗告狀，並繳納抗告
裁判費新台幣壹仟元
中    華    民    國    98    年    5     月    1     日
                               書記官  劉璟佳


司法院資訊處製作；財團法人民間司法改革基金會備份。
